【裁判字號】    96,勞訴,20
【裁判日期】    970806
【裁判案由】    損害賠償
【裁判全文】
臺灣桃園地方法院民事判決              96年度勞訴字第20號
原      告  乙○○
訴訟代理人  陳祖德律師
被      告  大同股份有限公司
法定代理人  丁○○
訴訟代理人  甲○○
            丙○○
上列當事人間請求損害賠償事件，本院於民國97年7 月7 日言詞
辯論終結，判決如下：
    主      文
被告應給付原告新台幣玖拾萬肆仟玖佰捌拾玖元，及自民國九十
六年一月二十七日起至清償日止，按週年利率百分之五計算之利
息。
原告其餘之訴駁回。
訴訟費用由被告負擔五分之四，餘由原告負擔。
本判決於原告以新臺幣參拾萬貳仟元為被告供擔保後，得假執行
。但被告如以新臺幣玖拾萬肆仟玖佰捌拾玖元為原告預供擔保後
，得免為假執行。
原告其餘假執行之聲請駁回。
    事實及理由
甲、程序方面：
    按訴狀送達後，原告不得將原訴變更或追加他訴。但請求之
    基礎事實同一者；擴張或減縮應受判決事項之聲明者，不在
    此限；被告對訴之追加或變更無異議而為本案之言詞辯論，
    視為同意追加或變更。又原告於判決確定前，得撤回訴之全
    部或一部。但被告已為本案之言詞辯論者，應得其同意。訴
    之撤回應以書狀為之。但於期日，得以言詞向法院或受命法
    官為之。以言詞所為訴之撤回，應記載於筆錄。訴之撤回，
    被告於期日到場，未為同意與否之表示者，自該期日起，10
    日內未提出異議者，視為同意撤回，民事訴訟法第255 條第
    1 項但書第2 款、第3 款、第2 項，第262 條分別定有明文
    。經查：
  (一)原告依勞動基準法（下稱勞基法）第59條及民法侵權行為之
    法律關係起訴請求被告應給付：1.醫療費用新台幣（下同）
    6,17 8元；2.（醫療中不能工作）補償工資521,300 元；3.
    殘廢補償18,832元；4.減少勞動能力損失1,345,610 元（主
    張減損勞動能力損失為15.38 ％，月平均薪資為40,100元，
    自39歲至60歲強制退休止尚有21年計算所得金額）；慰撫金
    60萬元；以上合計損害賠償金額2,491,920 元及自起訴狀繕
    本送達之翌日起至清償日止按週年利率百分之5 計算之利息
    。
  (二)惟原告於民國96年7 月2 日具狀：1.撤回上開補償工資521,
    300 元之請求；2.另上開殘廢補償減縮請求為7, 332元；減
    損勞動能力請求亦減縮為649,426 元（減損勞動能力為15.3
    8 ％，月平均薪資減縮主張為34,350元，自39歲至60歲強制
    退休止計21年，計算賠償金額）；其餘請求均不變，合計其
    損害賠償請求總額減縮為1,262,936 元（見本院卷第34 頁
    -36 頁）。
  (三)另原告於96年3 月25日再具狀減縮勞動能力損失之請求為52
    9,750 元（勞動能力損失15.38 ％，月平均工資減縮主張為
    20,820元，自39歲至60歲強制退休止21年，計算賠償金額）
    ；其餘請求均不變；合計其損害賠償總額減縮為1,143,260
    元（見本院卷第217 頁210 頁）。
  (四)原告於97年6 月17日復具狀減縮其勞動能力之請求為266,06
    8 元（勞動能力損失減縮主張為7 ％，自39歲至60歲21年計
    算賠償金額）；其餘請求均不變合計其損害賠償總額減縮為
    873,400 元（見本院卷第320 頁-323頁）。
  (五)原告於97年7 月1 日再具狀擴張其勞動能力之請求為398,81
    1 元（勞動能力損失7 ％，自39歲至65歲強制退休計26年計
    算賠償金額）；並追加醫院鑑定費之請求5,100 元；其餘請
    求均不變；以上合計其損害賠償請求總額擴張為1,017,42 1
    元（見本院卷第328 頁）。
  (六)以上分別屬聲請之擴張或減縮；或且其基礎事實均屬同一，
    或被告對原告追加無異議而為本案之言詞辯論，合於上揭規
    定，應予准許。
乙、實體方面：
一、原告主張：
  (一)原告係95年2 月13日受僱於被告，詎於翌日即14日在工作中
    為被告僱用之外勞帕努腓操作天車不當，致物體倒塌，傷及
    原告右手食指骨折成殘，依診斷證明書所載右手第二指骨折
    併彎曲伸展受限，合併有冷熱敏感之雷諾氏現象。而帕努腓
    未曾受過在職訓練，因操作機械不當造成原告上揭傷害，而
    被告為外勞帕努腓之僱用人，對於受僱人之選任及監督其執
    行職務，未盡相當之注意，顯有過失，依職業災害勞工保護
    法第7 條及民法第188 條、184 條應與外勞負連帶損害賠償
    責任。
  (二)原告因職業傷害而右食指殘廢，被告應依勞動基準法第59條
    及民法侵權行為之規定，補償伊下列費用：1.必要醫療費用
    6,178 元。2.減損勞動能力損害：經長庚醫院鑑定原告食指
    殘廢等級勞動能力減損7 ％，茲以兩造合意之日平均工資為
    934 元，換算每月平均工資28,020元，經核計結果每月減損
    勞動能力為1961.4元（28,0 20 元×7 ％＝上開金額），每
    年減損勞動能力為23 536.8元（1961 .4 元×12月= 上開金
    額）；原告現年39歲，算至65歲強制退休尚有26年，依霍夫
    曼係數計算，其勞動能力減損金額共計398,811 元【計算式
    ：23536.8 元×16.0000000（應受扶養26年之霍夫曼係數）
    = 上開金額（小數點以下四捨五入）】。3.殘廢補償部分：
    原告經治療後右食指殘廢，經長庚醫院鑑定其殘障程度屬勞
    工保險條例殘廢給付標準第113 項第14等級，其給付標準為
    60天，故應請求之殘廢補償為68,700元【日平均薪資1, 145
    元（此部分原告未更正）×60日＝68,700元】，扣除勞保局
    已給付之殘廢給付61,3 68 元，被告應再補給7, 332元。4.
    長庚醫院之鑑定費用5,100 元。5.慰撫金部分：原告領有甲
    級氬鎢電焊技術士證照，於受傷時為39歲，因本件職業傷害
    ，不能從事專業電銲工作影響ㄧ生，有如棒球投手手臂功能
    喪失，且終身行動因右手無法持物及攀爬極為不便，精神痛
    苦非筆墨所能形容。被告為上市公司，資金雄厚，應賠償慰
    撫金60萬元，並非過高。爰依勞基法第59條及職業災害勞工
    保護法第7 條及民法第188 條、184 條民法侵權行為應與外
    勞帕努腓負連帶損害賠償責任等語。
  (三)並聲明：1.被告應給付原告1,017,421 元正，並自起訴狀繕
    本送達之翌日起至清償日止，按週年利率百分之五計算之利
    息。2.願供擔保請准宣告假執行。
二、被告則以下列情詞置辯：
  (一)原告請求中有關：1.醫藥費用補償6,178 元；2.減少勞動能
    力損害649,426 元；3.精神慰撫金60萬元部分，業經桃園縣
    勞資和諧促進會處理勞資爭議協調會（下稱勞資協調會）於
    95 年8月22日調解成立，有會議紀錄1 份（下稱系爭勞資協
    調會議紀錄），被告已依協議內容履行義務，上開會議紀錄
    和解效力相同，有使當事人所拋棄之權利消滅，並使當事人
    取得和解契約所訂明權利之效力。原告就上開3 部分請求重
    行起訴，已違反兩造調解時所達成之合意，該3 部分之請求
    ，顯無理由。
  (二)原告依勞基法第59條第3 款請求殘廢補償7,332 元部分：以
    日平均工資934 元計算，原告食指殘廢程度符合勞工保險殘
    廢給付標準第113 項第14級，應補償60日之平均工資核計為
    56,060元（934 元×60天＝上開金額），惟與勞保局已給付
    之殘廢給付61,368元抵充後，被告自無須再為給付。
  (三)原告所提出勞工保險殘廢給付申請書暨給付收據（下稱系爭
    勞保申請書）上「大同股份有限公司大園廠印」雖為被告所
    有，然於勞工保險給付實務上，投保單位之圖記僅係用以表
    示被保險人之投保單位。又依系爭勞保申請書之內容觀之，
    並不在確定系爭職業傷害之責任歸屬，僅屬被保險人依法申
    請勞工保險給付所應填具之文書。且系爭勞保申請書上並無
    被告法定代理人之簽名或蓋章，益證該申請書內容並不構成
    被告之意思表示。自不能據此即認被告承認系爭職業災害之
    發生係可歸責於被告受僱人之事由所致。從而，如鈞院認上
    開調解未成立，則系爭事故是否係被告受僱人帕努腓之故意
    或過失行為所致，依法應由原告負舉證之責。
  (四)被告受僱人帕努腓所駕駛之天車屬小型固定式起重機（荷重
    未滿3 公噸），非屬危險性機械設備之管制範圍，且被告曾
    對該外勞施以在職訓練，並透過翻譯使其了解工作安全之重
    要性。是縱認為系爭事故係可歸責於被告之受僱人事由所致
    ，惟被告就該受僱人之選任及其執行職務之監督，顯已盡相
    當之注意，當可免責。
  (五)自95年2 月14日系爭事故發生至同年2 月20日止，敏盛醫院
    大園分院之診斷證明書均記載，原告受傷情形為「右食指骨
    折」；「右手食指壓碎傷及粉碎性骨折」。95年3 月27日台
    南市立醫院之診斷證明書，始記載「目前右食指無法正常彎
    曲、伸直」，故參照原告95年3 月27日拔除鋼釘手術以前之
    診斷證明書可知，原告右手食指無法正常伸直、彎曲是否係
    因本件職業災害事故所致，非無疑問。
  (六)勞工保險條例（下稱勞保條例）第53條所定之殘廢給付標準
    表，僅係作為保險人申請殘廢給付所用之標準，故原告實際
    喪失勞動能力比率多寡，仍應參考其職業、教育、年齡等因
    素後適度調整，原告「右手食指無法正常伸直、彎曲」及合
    併有「雷諾氏現象」與系爭災害有無因果關係，及上開傷害
    減損勞動能力比例若干仍應由原告負舉證之責。
  (七)原告已受領勞保局給付殘廢補償61,368元，應依勞基法第59
    條、60條規定抵充。
  (八)爰答辯聲明：1.原告之訴駁回。2.如受不利判決，願供擔保
    請准免為假執行。
三、兩造所不爭執事項（見本院卷第76頁至77頁；240 頁至241
    頁；335至336頁）：
  (一)原告自95年2 月13日任職於被告，原擔任焊接技術員，迄今
    仍任職於被告，職務為變壓器技術員。
  (二)原告於95年2 月14日在被告工作中因物體倒塌，致壓傷原告
    右手食指造成該指中段指節骨折之傷害，嗣經延醫診治，至
    95年9 月19日治療終止。
  (三)原告因前項傷害致右手食指第二指骨折併彎曲伸展受限，及
    合併有冷熱敏感之雷諾氏現象，有96年1 月2 日之醫院診斷
    書為證。
  (五)兩造同意以日平均工資934 元，月平均工資28,020元計算本
    件殘廢補償及損害賠償。
  (六)被告於原證四之系爭勞保申請書上用印，交由原告向勞保局
    申請勞保給付。
  (七)原告所受本件職業傷害，經醫院診斷結果，符合勞工殘廢給
    付標準表第113 項第14等級，殘廢給付日數為60日，而勞保
    局已給付原告殘廢補償等計61,368元。
  (八)原告因本件職業傷害治療，於95年9 月19日終止治療，共支
    出醫療費用6,178 元。
  (九)兩造於95年8 月22日經勞資協調會調解，並作成系爭勞資協
    調會議紀錄1 份（見本院卷第24頁）。
四、兩造爭執事項及本院判斷
  綜合歷次筆錄及兩造攻擊、防禦方法，兩造爭執之點厥為：
  (一)兩造間所成立之系爭勞資協調會議紀錄，是否有和解之效力
    ，原告是否不得重行起訴？
    被告雖抗辯稱原告所主張之：1.醫藥費用補償6,178 元；2.
    減少勞動能力損害649,426 元；3.精神慰撫金60萬元部分，
    業經勞資協調會調解成立，此三部分請求不得重行起訴云云
    ，惟查證人戊○○於本院審理中具結證稱：「（是否有於95
    年8 月22日為兩造進行勞資調解？（提示被證一）有，當時
    勞方有請求如被證一所示金額，但資方認為原告尚未終止治
    療且勞方請求過高，最後雙方達成因原告的手指暫時喪失功
    能所以資方會安排適合原告工作能力職務讓他作，且被告要
    准予原告治療時的公傷假，終止治療後就依照勞基法的相關
    規定給與補償。」；「（當初原告有無表明民事損害賠償請
    求權要拋棄？）沒有表明拋棄，只有在一開始有表明為賠償
    的請求，但經兩造協議之後也沒有為任何保留或拋棄聲明。
    」；「（關於損害賠償部分證人有無向兩造提及另行訴訟解
    決？）在兩造達成協議前，我在勸諭原告時確實有提到如果
    將來被告所提供工作原告不滿意，可再另提訴訟解決。」；
    「（如聲請人請求的事項無法成立的情形，證人如何處理？
    ）即是調解不成立。」等語（見本院卷第117 頁至119 頁）
    。審酌證人係本件職業傷害中勞資協調會主席，與兩造並無
    利害關係，應無甘冒刑責故為不實證言之必要，是其證言應
    堪採信。而依證人證言可知，兩造固曾就本件職業傷害達成
    部分協議，然原告並未拋棄其賠償之請求，且該證人亦證稱
    「如果對原告所提供之工作不滿意，可另提訴訟解決」等語
    ，益徵原告提起本件訴訟之請求，不在兩造間所成立系爭勞
    資協調會議紀錄之範圍內，從而，原告提起本件訴訟當不受
    上開會議紀錄之拘束，被告上開所辯，顯與事實不符，殊無
    可採。
  (二)原告請求職業傷害給付有否理由？有無與有過失的適用？
  1.按職業災害係指勞工於執行職務時，因外在之危險因素導致
    生命、身體或健康受有損害而言。又勞基法第59條之職業災
    害補償規定，乃對受到「與工作有關傷害」之受僱人，提供
    及時有效之薪資利益、醫療照顧及勞動力重建措施之制度，
    性質上非屬損害賠償；其宗旨非在對違反義務、具有故意過
    失之雇主加以制裁或課以責任，而係維護勞動者及其家屬之
    生存權，並保存或重建個人及社會之勞動力，因而職業災害
    補償制度之特質係採無過失責任主義，凡雇主對於業務上災
    害之發生，不問其主觀上有無故意過失，皆應負補償之責任
    ，受僱人縱使與有過失，亦不減損其應有之權利（最高法院
    95台上字第2542號判決意旨參照）。再「職業災害，謂勞工
    就業場所之建築物、設備、原料、材料、化學物品、氣體、
    蒸氣、粉塵等或作業活動及其他職業上原因引起之勞工疾病
    、傷害、殘廢或死亡。」；「被保險人因執行職務而致傷害
    者，為職業傷害」，勞工安全衛生法第2 條第4 項、勞工保
    險被保險人因執行職務而致傷病審查準則第3 條第1 項定有
    明文。故所稱「職業傷害」，應以作業（環境）與傷害間，
    具有一定因果關係存在為要件；職是，職業傷害成立要件有
    二：(1)係於雇主指揮監督下之執行職務行為。(2)執行該職務
    與所致生傷害具因果關係。本件是否屬職業傷害，自應以其
    是否符合上開兩要件為認定基準，易言之，工作與傷害間須
    具有起因性、執行性、並具有因果關係始足當之。
  2.被告雖抗辯原告右手食指無法正常伸直、彎曲是否係因本件
    職業災害事故所致者，仍應由原告舉證云云，惟原告係自95
    年2 月13日受僱被告擔任桿接技術員，而原告之受傷經過，
    依其所提出系爭勞保申請書上所載：「95年2 月14日於大同
    公司大園廠，執行職務時因外勞操作天車不當，致物體倒塌
    壓傷右食指，致中段指節骨折，2 月16復位及鋼釘手術，3
    月27日拔除鋼釘手術，7 月8 日至8 月19日，長庚醫院桃園
    醫院復健治療」等語，被告並於該申請書上用印後交付原告
    向勞保局申請殘廢等補償，嗣並經勞保局核定「原告受傷情
    形符合系爭傷病審查準則第3 條第1 項為職業傷害」等語，
    有勞保局95年10月2 日保給簡字第021175892 號函在卷可稽
    （見本院卷第41頁）；再審閱原告所提出其於受傷當日就診
    診之桃園敏盛醫院大園分院95年2 月14日診斷證明書記載：
    原告「右食指骨折」；另同年2 月20日之診斷證明書亦記載
    ：「原告於95年2 月14日就診，同年2 月16日接受開放性復
    位及鋼釘手術，同年2 月18日回診，建議術後休息二個月」
    等語，有敏盛醫院之診斷證明書兩紙可佐（分別見本院卷第
    23 2頁、233 頁）；而上開書證之真正，被告均不爭執，本
    院審酌上開書證內容互核相符，足徵原告係處於就業場所中
    所發生之事故而致體傷，與所從事之工作有關聯性，並符合
    業務起因性、執行性並具因果關係，屬職業災害甚明，被告
    上開所辯，委無可採。
  3.準此，本件事故既係職業災害，且兩造間之僱傭關係仍存在
    ，為兩造所不爭，則不論原告是否與有過失，均不能免除雇
    主即被告公司之職災補償責任。
  (三)原告依勞基法第59條規定，可請求金額若干？
  1.必需醫療費用部分：
    原告因上開職業傷害依勞動基準法第59條第1 款，請求被告
    給付必要之醫療費用共計6,178 元，並提出醫療費用單據為
    據（見本院卷第43頁至49頁），為被告所不爭執，此部分之
    請求，洵屬可採。
  2.殘廢補償部分。
  按「勞工經治療終止後，經指定之醫院診斷，審定其身體遺
    存殘廢者，雇主應按其平均工資及其殘廢程度，一次給予殘
    廢補償。殘廢補償標準，依勞工保險條例有關之規定。」，
    勞基法第59條第3 款定有明文。
  原告主張其可請求之殘廢給付金額計68,700元（以日平均薪
    1,145 元×60日= 上開金額），扣除勞保局已給付之殘廢給
    付金額後，被告尚應給付7,332 元云云。茲以兩造協商後合
    意以「日薪為934 元，平均月薪為28,020元」計付殘廢補償
    金額（見本院卷第336 頁）。原告主張所受職業傷害，符合
    勞工保險條例第113 項第14級所定之殘障程度，且兩造均同
    意以60日計算殘廢給付補償金（見上開不爭執事項所載），
    經核計結果，原告可請求之殘廢補償金額計56,040元（計算
    式：934 元×60日= 上開金額）。惟經抵充勞保局業已給付
    原告之殘廢給付金額計61,368元後已無餘額，是原告此部分
    之請求，顯無理由。
  3.從而，原告依勞基法第59條規定，得請求必要之醫療費用6,
    178 元。其逾此範圍之請求，洵屬無據，不應准許。
  (四)關於侵權行為損害賠償請求部分：
    原告主張本件職業傷害係因被告雇用之外勞帕努腓之過失所
    致，被告自應與該外勞負侵權行為之連帶損害賠償責任等語
    ，此為被告所否認，並以前詞置辯。
  1.按「雇主對勞工應施以從事工作及預防災變所必要之安全衛
    生教育、訓練。」、「雇主對荷重在一公噸以上之堆高機，
    應指派經特殊安全衛生教育訓練人員操作。」固為勞工安全
    衛生法第23條、勞工安全衛生設施規則第126 條所明定。且
    上開規定之立法意旨於防止職業災害、保障勞工安全與健康
    ，自屬一般防止妨害他人權益或禁止侵害他人權益以「保護
    他人為目的之法律」。又「違反保護他人之法律，致生損害
    於他人者，負賠償責任。但能證明其行為無過失者，不在此
    限。」民法第184 條第2 項定有明文。兩造並不爭執，原告
    所受系爭職害傷害係因外勞帕努腓操作天車不當所致，且該
    天車荷重在一公噸以上之事實，則依上揭勞工安全衛生法規
    定，被告自應就其係指派特殊安全衛生教育訓練人員操作此
    等天車之事實，負舉證責任。
  2.被告雖辯稱伊已對外勞帕努腓施以在職訓練，並透過翻譯使
    其了解工作安全之重要性，伊就受僱人之選任及監督已盡相
    當注意而得免責云云，並提出其教育訓練明細表及受訓人員
    名單等為證（見本院卷第90頁至98頁），惟經審閱上開書證
    充其量僅能證明被告曾透過翻譯使該外勞了解工作安全之相
    關法令及安全之重要性，然尚不足以證明被告已教育、訓練
    該外勞達於符合駕駛上開天車之資格及能力，是其被告此部
    分所辯，顯不足採。
  3.原告因被告僱用之外勞帕努腓操作之天車不當而發生本件職
    業傷害，該外勞對對系爭意外事故之發生，自屬未盡注意義
    務而有過失，且其過失與原告所受之傷害間有因果關係，是
    該外勞不法侵害原告之身體、健康權利之事實，堪以採認，
    從而，本件意外事故，自應由該外勞負全部之過失責任甚明
    。而被告既未能證明其就該外勞之選任及監督已盡相當之注
    意義務。原告主張被告違反保護他人法律，依民法第184 條
    、第188條應負侵權行為之連帶損害賠償責任，洵屬有據。
  4.原告可請求之侵權行為損害賠償金額若干。
  (1)減少勞動能力損失部分：
    原告另主張減損勞動能力損失計398,811 元【計算式：2353
    6. 8元×16.0000000（應受扶養26年之霍夫曼係數）= 上開
    金額（小數點以下四捨五入）】等語。茲以兩造合意原告日
    平均工資934 元，月平均工資28,020元核算。斟酌原告因上
    揭職業傷害所減損之勞動能力比率為7 ％，有長庚醫院之診
    斷證明書可證（見本院卷第324 頁）。而以原告月平均薪資
    28 ,020 元，乘以勞動能力減損7 ％，則每月減損之勞動能
    力金額為1961.4元，一年減損勞動能力金額為23536.8 元（
    19 61.4 元×12月= 上開金額）；又原告現年39歲，計算至
    65歲強制退休尚有26年（按勞基法第54條已於97年5 月14日
    修正公布將勞工之強制退休年齡延長為65歲），依霍夫曼係
    數計算，其勞動能力減損金額計398,812 元【計算式為：23
    ,536 .8 ×16.000 00000（此為應受扶養26年之霍夫曼係數
    ）=3 98,812 元（小數點以下四捨五入），惟原告僅請求39
    8, 811元，自應准許（以上係採不扣除中間利息之方式核計
    ）。
  (2)慰撫金部分：
    按不法侵害他人人格權，被害人受有非財產上損害，請求加
    害人賠償相當金額慰撫金時，法院對於慰撫金之量定，應斟
    酌實際加害情形，所造成影響、被害人痛苦之程度、兩造之
    身分地位當之數額，最高法院51年台上字223 號判例可資參
    照。本院審酌原告主張其於系爭職業傷害當年即95年度每月
    平均薪資為28,020元，每年所得為336,240 元，為兩造所不
    爭執；其名下之財產總額計4,182,360 元；而被告為上市公
    司於95年度課稅所得額為3,760,403,637 元，財產總額為2,
    14 7,477,427元；有本院依職權調取兩造之稅務電子閘門財
    產所得調件明細表及被告提出其95年度之營利事業所得稅結
    算申報書在卷可憑，茲審酌兩造之所得、財產、經濟地位及
    原告所受傷害程度，被告抗辯原告請求被告給付非財產上損
    害賠償60萬元過高，應屬可採，本院認原告此部分請求，應
    以50萬元為適當，其逾此部分之請求，則無所據，不應准許
    。
  (3)另原告請求鑑定費5,100 元部分，核屬因提出證據而為之支
    出，非屬侵權行為所生財產上損害（最高法院78年台上字第
    1751號判決意旨參照），此部分請求，尚難准許。
  (五)準此，原告可請求之損害賠償金額分別為：醫藥費6,178
    元。減少勞動能力之損失為398,811 元；慰撫金50萬元
    ，合計為904,989 元，其逾此部分之請求，洵屬無據，不應
    准許。
五、綜上所述，原告依勞基法第59條及民法侵權行為之法律關係
    請求被告給付904,989 元，及自起訴狀繕本送達之翌日起即
    96 年1月27日起至清償日止，按年息5%計算之利息部分，為
    有理由，應予准許。其逾此部分之請求，殊乏所據，應予駁
    回。
六、兩造均陳明願供擔保，分別聲請宣告假執行及免為假執行，
    經核原告勝訴部分，均合於法律規定，爰分別酌定相當擔保
    金額准許之。至原告其餘假執行之聲請，因訴之駁回，而失
    所附麗，應予駁回。
七、本件事證已臻明確，至於未論述之爭點；兩造其餘之攻擊或
    防禦方法；未經援用之證據，經斟酌後，認為均不足以影響
    本判決之結果，自無一一詳予論駁之必要，併此敘明。
八、據上論結，本件原告之訴為一部有理由，一部無理由，依民
    事訴訟法第79條、第390 條第2 項，第392 條第2 項，判決
    如主文。
中    華    民    國    97    年    8     月    6    日
              民事第二法庭        法  官  張金柱
如不服本判決，應於送達後20日內，向本院提出上訴狀並表明上
訴理由，如於本判決宣示後送達前提起上訴者，應於判決送達後
10日內補提上訴理由書（須附繕本）。
以上正本證明與原本無異。
中    華    民    國    97    年    8     月    7     日
                                  書記官  黃珮娟


司法院資訊處製作；財團法人民間司法改革基金會備份。
